# 关于收入确认的问题，完工未发货，按履约进度确认，已发生成本100%100%

提问人：jinping678 时间：2020-11-16 12:04:00
企业应当在履行了合同中的履约义务，即在客户取得相关商品控制权时确认收入。取得相关商品控制权，是指能够主导该商品的使用并从中获得几乎全部的经济利益。按这个我觉得不应该确认100%收入，未发货只完工。
但因为完工，实际成本已经100%，所以按进度确认100%收入。
请问，按什么确认收入合适？是否可以按100%确认收入？谢谢！

回答人：chenyiwei
这个问题首先要考虑是否满足在一段时间内确认收入的条件。如果是，则截至完工应确认100%的收入，不论是否在法律上办理交货手续；反之，如果只能在一个时点确认收入的，则通常情况下应在交货时确认，100%完工但未交货时不能确认收入。
如果是在一段时间内确认收入，则表明商品控制权是在一段时间内逐步转移给客户的；如果是在一个时点确认收入，则商品控制权是在该时点一次性转移给客户的。